ROBERTO EDUARDO MONTOYA BECERRA

UX/UI DESIGNER

Soy comunicólogo con 10 años de experiencia. Mi experiencia como comunicólogo y coordinador de la Red Federal de Servicio a la ciudadanía me despertó un interés por entender las necesidades de los usuarios de servicios y aplicaciones, razón por la cual me estoy especializando en UX/UI.

robertoemontoya@gmail.com

□ 5517302285

Atizapán de Zaragoza, México

in linkedin.com/in/roberto-montoya

EXPERIENCIA LABORAL

Analista de Cobranza. **NEXTEL / AT&T**

09/2012 - 03/2017 **CDMX**

Atención a clientes y solución de problemas de cobranza para la empresa Nextel-AT&T. Estructura del modelo de llamada (guiones de conversación). Desarrollo de propuestas de

Gestor de Cobranza.

HSBC

01/2010 - 03/2012 **CDMX**

Análisis, gestión y cobro de cuentas en baja y alta mora, ofrecimiento y negociación de programas de apoyo, planes personales de pago. Informar y asesorar sobre manejo óptimo de los tipos de crédito y productos que ofrece la Institución (personales, automotriz, hipotecario y pyme).

Coordinador de la Red Federal de Servicio a la Ciudadanía.

Presidencia de la República

02/2009 - 09/2009 CDMX

Diseño, difusión y logística de información interna. Análisis y respuesta de cartas, llamadas, correos electrónicos, peticiones, apoyos y proyectos ciudadanos.

EDUCACIÓN

UX / UI IRONHACK

06/2018 - 08/2018

CDMX

LICENCIATURA EN COMUNICACIÓN

UNIVERSIDAD MEXICANA

09/2005 - 12/2008 MÉXICO

LICENCIATURA EN GASTRONOMÍA UNITEC

09/2017 - 05/2018

MÉXICO

SKILLS

Balsamiq

Invision

flinto

sketch

XD

PROYECTOS UX/UI

Project UX/UI KMOTE

 Kmote es una plataforma digital de colocación de personal dirigida únicamente al sector restaurantero, el reto de diseño fue lograr que los restaurantes individuales (no de franquicia) registren su perfil y primer vacante de una forma clara y sencilla para incrementar el volumen de ofertas laborales.

Project UX/UI PARKING PAY

 Brindar en los centros comerciales la opción de que los usuarios realicen el pago de estacionamiento con cargo a TDC O TDD, el cual será procesado por medio de una APP y de esta manera puedan salir de forma más rápida del centro comercial.

Proiect UX/UI ABC-MARKET

 Con esta investigación tratamos de resolver los problemas en cuanto a la logística del servicio de las e-groceries.

SOFT SKILLS

Trabajo en equipo

Negociador

Tolerante

Iniciativa

Toma de decisiones

LENGUAJES

Español

Native or Bilingual Proficiency

Inalés

Limited Working Proficiency

INTERESES

VIAJAR

GASTRONOMÍA

FOTOGRAFÍA